臺灣高等法院臺中分院刑事判決　　　　　　　　　　九十一年度上訴字第三五四號
　　上　訴　人
　　即　被　告　乙○○
　　指定辯護人　本院公設辯護人 甲○○
右上訴人因違反槍砲彈藥刀械管制條例案件，不服臺灣彰化地方法院九十年度訴字第
一五三○號中華民國九十年一月十六日第一審判決（起訴案號：臺灣彰化地方法院檢
察署九十年度偵字第七○一○號），提起上訴，本院判決如左：
    主      文
上訴駁回。
    事實及理由
一、本案經本院審理結果，認第一審判決認事用法及量刑均無不當，應予維持，並引
    用第一審判決書記載之事實、證據及理由（如附件）。被告雖猶否認有改造有殺
    傷力之手槍，被告辯稱：伊不知更換金屬製轉輪彈倉後即有殺傷力云云。惟本件
    被告因於九十年四、五月間，在彰化縣大村鄉大村國小後方太空城模型玩具店，
    購得不具殺傷力之仿ＳＭＩＴＨ＆ＷＥＳＳＯＮ廠轉輪手槍製造之金屬玩具手槍
    一支（槍枝管制編號0000000000號）、火藥、底火、子彈等物，竟未
    經許可，隨即於同年五、六月間某日，在其住處房間內，將原購得配置於上開玩
    具手槍之塑膠製轉輪彈倉拆卸，更換金屬製轉輪彈倉，製造成可發射子彈具有殺
    傷力之改造手槍而予以持有。嗣於九十年十月十七日凌晨一時十分許，為警當場
    查獲，並扣得上開改造手槍一支等物，業經原審認定事實甚為明確，且被告亦於
    本院供稱：於九十年五、六月間改造完成後，已陸續持上開改造手槍前往試射之
    事實在卷，足見被告改造後知手槍具有殺傷力甚明；又本件被告係被查獲將購得
    玩具手槍自行改造成具殺傷力手槍，並未符合槍砲彈藥刀械管制條例第十八條減
    輕其刑之規定，是原審審酌被告犯罪等情狀，量刑尚稱妥適，被告所辯，應係諉
    卸之詞，不足採信。被告犯行堪以認定，被告上訴意旨仍執前詞，否認犯罪，並
    指摘原判決量刑不當，為無理由，應予駁回。
二、據上論斷，應依刑事訴訟法第三百七十三條、第三百六十八條，判決如主文。
本案經檢察官丙○○到庭執行職務。
中      華      民      國      九十一     年     四      月     二     日
                                臺灣高等法院臺中分院刑事第一庭
                                      審判長法  官  陳  紀  綱
                                            法  官  陳  登  源
                                            法  官  蕭  錦  鍾
右正本證明與原本無異。
如不服本判決應於收受送達後十日內向本院提出上訴書狀，其未敘述上訴之理由者並
得於提起上訴後十日內向本院補提理由書（均須按他造當事人之人數附繕本）。
                                            書記官  蘇  昭  文
中      華      民      國      九十一     年     四      月     二     日
                                                                        Ｒ
臺灣彰化地方法院刑事判決                          九十年度訴字第一五三○號
    公  訴  人  臺灣彰化地方法院檢察署檢察官
    被      告  乙○○  男  二十二歲（民國○○○年○月○○日生）
                        住彰化縣永靖鄉○○村○○路五十二號
                        身分證統一編號：Ｚ000000000號
    選任辯護人  王俊凱律師
右列被告因違反槍砲彈藥刀械管制條例案件，經檢察官提起公訴（九十年度偵字第七
○一○號），本院判決如左：
    主  文
乙○○未經許可，製造可發射子彈具有殺傷力之改造手槍，處有期徒刑伍年貳月，併
科罰金新臺幣貳萬元，罰金如易服勞役，以新臺幣玖佰元即銀元佰元折算壹日。扣
案之改造手槍壹支（槍枝管制編號：0000000000號）沒收。
    事  實
一、乙○○於民國九十年四、五月間，在彰化縣大村鄉大村國小後方某模型玩具店，
    以新臺幣六千五百元之代價，向某不詳姓名年籍成年之人購得不具殺傷力之仿Ｓ
    ＭＩＴＨ＆ＷＥＳＳＯＮ廠轉輪手槍製造之金屬玩具手槍一支（槍枝管制編號0
    000000000號）、火藥三瓶、底火四十五個、子彈成品兩發、半成品十
    二發、改造彈頭銅條一支後，竟未經許可，隨即於同年五、六月間某日，在其彰
    化縣永靖鄉○○村○○路五十二號住處房間內，將原購得配置於上開玩具手槍之
    塑膠製轉輪彈倉拆卸，更換金屬製轉輪彈倉，製造成可發射子彈具有殺傷力之改
    造手槍而予以持有。嗣於九十年十月十七日凌晨一時十分許，在彰化縣大村鄉○
    ○村○○路二之五號前，為警當場查獲，並自乙○○所駕駛之車牌號碼ＰＦ─一
    九九三號自小客車駕駛座腳踏板處扣得上開改造手槍一支（另扣得火藥三瓶、底
    火四十五個、子彈成品兩發、半成品十二發、改造彈頭銅條一支，經鑑定均不具
    殺傷力，另由臺灣彰化地方法院檢察署依法處理）。
二、案經彰化縣警察局員林分局報請臺灣彰化地方法院檢察署檢察官偵查起訴。
    理  由
一、訊據被告乙○○坦承於右開時、地，未經許可，將原購得配置於上開玩具手槍之
    塑膠製轉輪彈倉拆卸，更換金屬製轉輪彈倉，而予以改造持有之事實不諱，且被
    告如何持有上開改造手槍而經警查獲等情，亦據證人即被告之友曾文洲、江再榮
    分別於警訊時證述甚詳，並有扣押物品清單一份、查獲改造手槍暨車輛照片各一
    幀在卷可稽，復有改造手槍一支（槍枝管制編號0000000000號）扣案
    可資佐證。而上開扣案之改造手槍經送請內政部警政署刑事警察局鑑驗結果，認
    送鑑改造左輪手槍一支（槍枝管制編號0000000000號），係仿ＳＭＩ
    ＴＨ＆ＷＥＳＳＯＮ廠轉輪手槍製造之金屬玩具手槍將其金屬槍管及轉輪彈倉車
    通改造而成，機械性能良好，認具殺傷力，此有該局九十年十一月二日刑鑑字第
    二○七二九四號鑑驗通知書一份附卷足憑。被告於本院審理中雖辯稱：伊不知更
    換金屬製轉輪彈倉後即有殺傷力云云，然查被告於九十年五、六月間改造完成後
    ，至經警查獲前，已陸續利用夜間持上開改造手槍前往彰化縣彰濱工業區海邊試
    射四次等事實，已據被告迭於警訊、本院審理中供述明確，則觀其連續試射四次
    之行徑，主觀上應係期盼所改造之手槍能具殺傷力，參以其利用夜間前往偏僻地
    區試射，顯不欲人知等情，益徵被告有改造上開玩具手槍使具殺傷力之犯意甚明
    。是被告所辯，顯係事後卸責之詞，不足採信。本件事證明確，被告犯行洵堪認
    定，應依法論科。
二、核被告所為，係犯槍砲彈藥刀械管制條例第十一條第一項之未經許可製造可發射
    子彈具有殺傷力之改造手槍罪。其製造後持有具殺傷力改造手槍之低度行為，應
    為製造之高度行為所吸收，不另論罪。爰審酌被告無故改造具殺傷力之手槍對社
    會治安暨他人生命、身體、財產構成嚴重威脅之危害，惟其係因年輕識淺、血氣
    方剛，一時好奇心驅使致罹本罪，且查無曾利用上開改造手槍加害他人生命、身
    體、財產之具體事證，及犯後坦承大部分犯行，態度尚稱良好等一切情狀，量處
    如主文所示之刑，併科罰金部分並諭知易服勞役之折算標準，以資懲儆。扣案之
    改造手槍一支（槍枝管制編號0000000000號），係違禁物，應依刑法
    第三十八條第一項第一款規定宣告沒收。
三、被告行為後，槍砲彈藥刀械管制條例第十九條有關強制工作保安處分之規定，已
    於九十年十一月十四日公布刪除，並自同年十一月十六日生效，依刑法第二條第
    二項之規定，爰不予對被告宣告強制工作，附此敘明。
據上論斷，應依刑事訴訟法第二百九十九條第一項前段，槍砲彈藥刀械管制條例第十
一條第一項，刑法第十一條前段、第二條第二項、第四十二條第二項、第三十八條第
一項第一款，罰金罰鍰提高標準條例第二條，現行法規所定貨幣單位折算新臺幣條例
第二條，判決如主文。
本案經檢察官林映姿到庭執行職務。
中      華      民      國    九十一    年      一      月     十六     日
                                    臺灣彰化地方法院刑事第三庭
                                        法      官  陳  連  發
右正本證明與原本無異。
如不服本判決，應於判決送達後十日內向本院提出上訴狀( 須附繕本 )。
                                        法院書記官  張  木  松
中      華      民      國    九十一    年      一      月     十七     日
槍砲彈藥刀械管制條例第十一條第一項。
未經許可製造、販賣或運輸彈藥者，處六月以上五年以下有期徒刑。
意圖供自己或他人犯罪之用，而犯前項之罪者，處一年以上七年以下有期徒刑，得併
科五萬元以下罰金。
未經許可無故持有、寄藏或意圖販賣而陳列彈藥者，處三年以下有期徒刑。
第一項及第二項之未遂犯罰之。
修正後
未經許可，製造、販賣或運輸第四條第一款所稱其他可發射金屬或子彈具有殺傷力之
各式槍砲者，處五年以上有期徒刑，併科新臺幣一千萬元以下罰金。
未經許可，轉讓、出租或出借前項所列槍砲者，處三年以上十年以下有期徒刑，併科
新臺幣七百萬元以下罰金。
意圖供自己或他人犯罪之用，而犯前二項之罪者，處無期徒刑或七年以上有期徒刑，
併科新臺幣一千萬元以下罰金。
未經許可，持有、寄藏或意圖販賣而陳列第一項所列槍砲者，處一年以上七年以下有
期徒刑，併科新臺幣七百萬元以下罰金。
第一項至第三項之未遂犯罰之。
